臺灣高等法院臺中分院刑事判決　　　　　　　　　　九十四年度上訴字第三六九號
　　上　訴　人　臺灣台中地方法院檢察署檢察官
　　上　訴　人
　　即　被　告　乙○○
右上訴人等因被告違反毒品危害防制條例案件，不服臺灣台中地方法院九十三年度訴
字第二九０二號中華民國九十三年十二月二十八日第一審判決（起訴案號：臺灣台中
地方法院檢察署九十三年度毒偵字第三九四四號），暨移
東地方法院檢察署九十四年度毒偵字第十七號），提起上訴，本院判決如左：
      主  文
原判決撤銷。
乙○○連續施用第一級毒品，累犯，處有期徒刑壹年。扣案之第一級毒品海洛因貳包
（合計淨重零點參陸公克、空包裝重零點陸貳公克）、含有第一級毒品海洛因殘渣之
塑膠袋陸個，均沒收銷燬之。扣案之香菸盒壹個、注射針筒壹支、塑膠吸管壹支，均
沒收。
      事  實
一、乙○○前於民國（下同）八十三年間因違反肅清煙毒條例案件，經本院判處有期
    徒刑三年四月確定，於八十九年五月五日假釋付保護管束，嗣於九十一年一月六
    日撤銷假釋，繼續執行殘刑，並於九十三年一月四日縮短刑期執行完畢。又因施
    用毒品案件，經觀察、勒戒後，認無繼續施用毒品之傾向，由臺灣臺中地方法院
    檢察署檢察官於九十年十二月三日，以九十年度毒偵緝字第四六三號不起訴處分
    確定。詎仍未戒除毒癮，復基於施用第一級毒品海洛因之概括犯意，於九十三年
    九月二十三日起至九十三年十月中旬某日止，於臺中地區不詳之公共場所，連續
    施用第一級毒品海洛因多次。於九十三年十月一日下午二十時三十分許，在臺中
    縣豐原市○○路一八一巷口，為警查獲，並扣得其所有供放置第一級毒品海洛因
    之香菸盒一個，及第一級毒品海洛因二包（合計淨重零點三六公克、空包裝重零
    點六二公克），經採集其尿液送驗後，結果呈嗎啡陽性反應，而查悉上情。乙○
    ○又承前開施用第一級毒品海洛因之概括犯意，於九十三年十一月九日上午十時
    許回溯九十六小時內之某時，在不詳處所，以不詳方式，施用第一級毒品海洛因
    一次。嗣於九十三年十一月九日五時四十分許，乙○○駕車由台東欲往高雄方向
    ，行經台九線時為警執行交通稽查攔檢時查獲，並扣得其所有含有第一級毒品海
洛因殘渣之塑膠袋六個、注射針筒一支及塑膠吸管一支，經採集其尿液送驗，結
    果亦呈嗎啡陽性反應，始悉上情。
二、案經臺中市警察局第五分局報請臺灣臺中地方法院檢察署檢察官偵查起訴，暨台
    東縣警察局大武分局報請台灣台東地方法院檢察署檢察官移送本院併案審理。
      理  由
一、訊據被告乙○○固坦承於九十三年九月二十三日起至九十三年十月中旬某日止有
    施用第一級毒品海洛因，惟矢口否認九十三年十一月九日上午十時許回溯九十六
    小時內之某時有施用第一級毒品海洛因之事實，辯稱：上次被查獲後，伊即未再
    施用第一級毒品海洛因云云。惟查：右揭九十三年九月二十三日起至九十三年十
    月中旬某日止施用毒品海洛因之事實，業據被告乙○○於原審審理時坦承不諱，
    並有被告所有供放置第一級海洛因毒品之香菸盒一個，第一級毒品海洛因二包等
    扣案可憑；上開毒品經送請法務部調查局鑑驗結果，確含有第一級毒品海洛因成
    分，合計淨重零點三六公克，空包裝重零點六二公克，有法務部調查局九十三年
    十一月十五日調科壹字第一二００一四六五八號鑑定通知書一份在卷可憑。且查
    ，被告於九十三年十月一日為警採集其尿液送請檢驗，結果呈嗎啡陽性反應，此
    有詮昕科技股份有限公司九十三年十月十四日報告編號三Ａ０五００七七號濫用
    藥物尿液檢驗報告一份在卷可參；被告此部分自白核與事實相符，應堪信為真實
    。又被告二度為警查獲，經警採其尿液送請臺東縣衛生局檢驗結果，檢出嗎啡陽
    性反應，此有台東縣衛生局九十三年十一月十二日煙毒麻醉藥品類委託檢驗結果
    通知書一紙附卷可稽。而按一般人施用安非他命、海洛因後，於尿液中可檢出之
    時間為服用後一至四天，業經行政院衛生署管制藥品管理局以九十二年三月十日
    管檢字第○九二○○○一四九五號函釋在案。又常人如未施用海洛因，其尿水中
    當無呈嗎啡陽性之反應，倘有施用者，約百分之七十於二十四小時內自尿中排出
    ，約百分之九十於九十六小時自尿中排出，故推算施用時間距採尿時間最長可能
    不會超過四日，此亦經行政院衛生署藥物食品檢驗局八十一年二月八日（八一）
    藥檢壹字第○○一一五六號函釋甚明。準此，被告於九十三年十一月九日上午五
    時四十分許為警查獲後，經警於同日上午十時許採尿送驗結果，既呈嗎啡陽性反
    應，則被告於九十三年十一月九日上午十時許往前回溯九十六小時內之某時，有
    施用海洛因之犯行應可認定。此外，並有被告所有含有第一級毒品海洛因殘渣之
    塑膠袋六個、注射針筒一支及塑膠吸管一支扣案可佐，被告否認其於九十三年十
    一月九日採尿前回溯九十六小時內之某時有施用第一級毒品海洛因之犯行，乃事
    後卸責之詞，不足採信。又被告前因施用毒品案件，經原審法院裁定送觀察勒戒
    處所觀察勒戒後，認無繼續施用毒品傾向，經臺灣臺中地方法院檢察署檢察官於
    九十年十二月三日以九十年度毒偵緝字第四六三號不起訴處分確定之事實，有臺
    灣臺中地方法院檢察署不起訴處分書、臺灣臺中地方法院檢察署刑案資料查註紀
    錄表、臺灣高等法院被告全國前案紀錄表附卷可稽。被告於前開觀察勒戒執行完
    畢釋放後五年內再犯本件連續施用第一級毒品海洛因之犯行，事證明確，均堪認
    定。
二、按海洛因屬毒品危害防制條例第二條第二項第一款規定之第一級毒品，被告乙○
    ○施用第一級毒品海洛因之行為，核係犯毒品危害防制條例第十條第一項之施用
    第一級毒品罪。其持有第一級毒品海洛因後，進而施用，其持有之低度行為應為
    施用之高度行為所吸收，不另論罪。被告先後多次施用第一級毒品犯行，時間緊
    接，犯意概括，所犯構成要件相同，為連續犯，依刑法第五十六條規定，以一罪
    論並加重其刑。公訴人雖僅就被告於九十三年十月一日當日或往前回溯四至五日
    內某時之施用海洛因犯行起訴，惟被告其餘部分之犯行或係由被告自承在卷，或
    係經檢察官移送併案審理，此等起訴書中未載明之部分，與檢察官提起公訴部分
    ，有連續犯之裁判上一罪關係，其一部起訴之效力及於全部，本院自應併予審究
    。又查被告前於八十三年間因違反肅清煙毒條例案件，經本院判處有期徒刑三年
    四月確定，於八十九年五月五日假釋付保護管束，嗣於九十一年一月六日撤銷假
    釋，繼續執行殘刑，並於九十三年一月四日縮短刑期執行完畢，此有臺灣臺中地
    方法院檢察署刑案資料查註紀錄表、臺灣高等法院被告全國前案紀錄表各一份在
    卷可按，其於刑之執行完畢後五年內，再犯本件有期徒刑以上之罪，為累犯，應
    依刑法第四十七條之規定加重其刑，並遞加重之。原審對被告予以論罪科刑固非
    無見，惟查原審未及就被告於九十三年十一月九日上午十時許往前回溯九十六小
    時內之某時施用第一級毒品海洛因之犯行併予審理（即檢察官移送併案審理部分
    ），尚有未洽，被告上訴仍執陳詞否認其有併案部分所指之犯罪事實，辯稱扣案
    物品是伊放在車子裡面的空塑膠袋，裡面根本沒有粉末，那時伊是因感冒吃藥云
    云，惟查本件前開扣案塑膠袋六個經送驗結果，均有第一級毒品海洛因成分殘留
    ，有法務部調查局九十四年一月二十六日調科壹字第260000267號鑑定通知書在
    卷可憑（見本院卷第三十二頁），被告前揭所辯自無可採，上訴為無理由；檢察
    官以原審未及審理併案部分指摘原審判決不當，則有理由，應由本院將其撤銷改
    判。爰審酌被告前因施用毒品，經觀察、勒戒釋放後，猶再連續施用第一級毒品
    海洛因之行為，惟念及施用毒品所生危害僅戕害自身健康，犯後僅坦承部分犯行
    ，態度尚非良好等一切情狀，量處如主文第二項所示之刑，以資懲儆。又扣案之
    第一級毒品海洛因二包（合計淨重零點三六公克、空包裝重零點六二公克），為
    查獲之毒品，應依毒品危害防制條例第十八條第一項前段規定，併予宣告沒收銷
    燬之。扣案含有海洛因殘渣之塑膠袋六個，因海洛因殘渣已無法與塑膠袋分離，
    應依毒品危害防制條例第十八條第一項前段，沒收銷燬之；另扣案之香菸盒一個
    ，為被告所有供放置毒品海洛因所用之物，扣案注射針筒一支及塑膠吸管一支則
    為被告所有供其施用毒品海洛因所用之物，業據其供明在卷，爰依刑法第三十八
    條第一項第二款規定宣告沒收。
三、據上論斷，應依刑事訴訟法第三百六十九條第一項前段、第三百六十四條、第二
    百九十九條第一項前段、毒品危害防制條例第十條第一項、第十八條第一項前段
    ，刑法第十一條前段、第五十六條、第四十七條、第三十八條第一項第二款，判
    決如主文。
本案經檢察官甲○○到庭執行職務。
中      華      民      國    九十四  年    三      月    三十一        日
                                    臺灣高等法院臺中分院刑事第六庭
                                          審判長法  官  李  文  雄
                                                法  官  邱  顯  祥
                                                法  官  劉  連  星
右正本證明與原本無異。
如不服本判決應於收受送達後十日內向本院提出上訴書狀，其未敘述上訴之理由者並
得於提起上訴後十日內向本院補提理由書（均須按他造當事人之人數附繕本）。
                                                書記官  陳  秀  真
中      華      民      國      九十四   年      四       月     一     日
附錄論罪科刑法條
毒品危害防制條例第十條：
施用第一級毒品者，處六月以上五年以下有期徒刑。                          Ｉ
